Config:
  hfst:
    Gen: ../../../src/generator-gt-norm.hfst
    Morph: ../../../src/analyser-gt-norm.hfst
  xerox:
    Gen: ../../../src/generator-gt-norm.xfst
    Morph: ../../../src/analyser-gt-norm.xfst
    App: lookup

Tests:

  Verb - t'ahlgúuhl - ENGLISH : # CLASS_UUHL_STEM_2

     t'ahlgúuhl+V+IMM+PRES: t'ahlgúlga
     t'ahlgúuhl+V+SIMP+PRES: t'ahlgúlgang
     t'ahlgúuhl+V+DIR+PAST: t'ahlgúlgan
     t'ahlgúuhl+V+NONFACT: t'ahlgúl.ang
     t'ahlgúuhl+V+INTERR+PRES+HAB: t'ahlgúlgang
     t'ahlgúuhl+V+PRES+HAB: t'ahlgúlganggang
     t'ahlgúuhl+V+PRES+HAB+NONFACT: t'ahlgúlgangang
     t'ahlgúuhl+V+DIR+PAST+HAB: t'ahlgúlgiinii
     t'ahlgúuhl+V+INTERR+PAST+HAB: t'ahlgúlgaangaa
     t'ahlgúuhl+V+INDIR+PAST+HAB: t'ahlgúlgaangaan
     t'ahlgúuhl+V+INTERR+NEAR+FUT: t'ahlgúlang k̲asa'áa
     t'ahlgúuhl+V+NEAR+FUT: t'ahlgúlang k̲asa'áang
     t'ahlgúuhl+V+INTERR+VNEAR+FUT: t'ahlgúlang k̲asaasdláa
     t'ahlgúuhl+V+VNEAR+FUT: t'ahlgúlang k̲asaasdláang
     t'ahlgúuhl+V+3PL+INTERR+PRES+HAB: t'ahlgúlgang'waa
     t'ahlgúuhl+V+3PL+PRES+HAB: t'ahlgúlgang'waang
     t'ahlgúuhl+V+3PL+PRES+HAB+NONFACT: t'ahlgúlgang'waa.ang
     t'ahlgúuhl+V+NEG+PRES+HAB: t'ahlgúlgang'anggang
     t'ahlgúuhl+V+NEG+PRES+HAB+NONFACT: t'ahlgúlgang'angang
     t'ahlgúuhl+V+NEG+INTERR+NEAR+FUT: t'ahlgúlang k̲asaa'áng
     t'ahlgúuhl+V+NEG+NEAR+FUT: t'ahlgúlang k̲asaa'ánggang
     t'ahlgúuhl+V+NEG+INTERR+VNEAR+FUT: t'ahlgúlang k̲asaasdlä'áng
     t'ahlgúuhl+V+NEG+VNEAR+FUT: t'ahlgúlang k̲asaasdlä'ánggang
     t'ahlgúuhl+V+NEG+3PL+INTERR+PRES+HAB: t'ahlgúlgang'ang'waa
     t'ahlgúuhl+V+NEG+3PL+PRES+HAB: t'ahlgúlgang'ang'waang
     t'ahlgúuhl+V+NEG+3PL+PRES+HAB+NONFACT: t'ahlgúlgang'ang'waa.ang

